臺灣高等法院臺中分院刑事裁定　　　　　 100年度抗字第63號
抗　告　人
即 具 保人　蘇足華
受　刑　人　林富堂
上列抗告人因聲請沒入保證金案件，不服臺灣臺中地方法院中華
民國九十九年十二月十五日裁定（九十九年度聲字第四九九四號
），提起抗告，本院裁定如下：
    主    文
抗告駁回。
    理    由
一、本件抗告意旨如附件抗告狀影本內容所載（詳如附件）。
二、按具保之被告逃匿者，應命具保人繳納指定之保證金額，並
    沒入之。不繳納者，強制執行。保證金已繳納者，沒入之。
    前項規定，於檢察官依第九十三條第三項但書及第二百二十
    八條第四項命具保者，準用之；又沒入保證金以法院之裁定
    為之，此於刑事訴訟法第一百十八條、第一百二十一條第一
    項分別定有明文。又具保人之責任乃在擔保被告於偵查、審
    判及執行時，均能遵期到庭或到案執行，使訴訟程序得以順
    利進行，如被告逃匿不到，始能沒入保證金，故沒入具保人
    繳納之保證金，應以被告在逃匿中為要件，法院始得裁定沒
    入所繳納之保證金。又為使具保人得以督促被告遵期到庭或
    到案執行，自應於傳喚被告開庭或到案執行時，同時將該開
    庭期日之通知或執行傳票送達具保人，具保人始能履行其擔
    保責任（本院九十九年度抗字第五九五號裁定意旨參照）。
三、經查，本件受刑人林富堂因違反毒品危害防制條例案件，經
    臺灣臺中地方法院檢察署檢察官指定保證金十萬元，由具保
    人蘇足華繳納保證金後，已將受刑人釋放，有刑事保證金收
    據可稽（見上開檢察署九十九年度執聲沒字第三０六號執行
    卷第二頁）。嗣臺灣臺中地方法院檢察署依法欲執行時，傳
    喚受刑人未到，爰依法逕為拘提，後受刑人先後經三次拘提
    無著，有送達證書及拘提報告書足憑（見上開執行卷第三頁
    至六頁、七頁至十頁、十二頁、十三頁），且本件亦同時通
    知具保人帶同受刑人到案執行亦未果（有具保人九十九年八
    月二十四日收受之臺灣臺中地方法院檢察署送達證書一紙附
    於上開執行卷第六頁可查），顯可認受刑人有逃避接受執行
    之逃匿事實。從而，原審法院揆諸首開規定，准許檢察官之
    聲請將具保人所繳納之保證金十萬元裁定沒入，於法並無不
    合。本件抗告人之抗告意旨雖陳稱：因其公司、住家搬遷，
    陸續遞出請假狀，亦有請律師申請更改居住地住址，嗣經郵
    差轉到新址已是九十九年十二月二十日（指沒入保證金之裁
    定）；其自九十九年十月起，因擔心請假延期時間過久，每
    週均有主動向戶籍地之管區查詢是否有無拘票等語。惟抗告
    人既任具保人並繳納保證金，本應隨案件進行程度，注意相
    關傳票之收受，如無何正當理由，經傳喚而未帶同受刑人到
    案執行，自應負起法律上之具保責任，況本件抗告人於其書
    狀中已自承，得知九十九年八月需到案執行之事，且上開執
    行通知亦於九十九年八月二十四日經合法送達予抗告人，已
    如前述，則抗告人所執上開理由，並無可採。綜上所述，抗
    告人執前開情詞提起本件抗告，為無理由，應予駁回。
據上論斷，應依刑事訴訟法第四百十二條，裁定如主文。
中    華    民    國  100    年     1     月    18    日
            刑事第三庭   審判長法  官  王  增  瑜
                               法  官  唐  光  義
                               法  官  曾  佩  琦
以上正本證明與原本無異。
不得再抗告。
                               書記官  陳  玫  伶
中    華    民    國  100    年     1     月    18    日